# 远期外汇合约的核算

提问人：armycjj 时间：2013-10-28 14:00:04
各位我今年毕业入职做财务遇到一件事请各位老师帮助： 我公司向银行购买 远期外汇合约 ，这种东西平常都没有接触的，相关的会计核算我都不知道怎么处理， 询问负债公司审计业务的事务所的老师，仅仅知道做成交易性金融资产/负债。 因为事务所的老师给出建议“企业向银行购买此类产品，如果按公允价值计量，就会发生“交易性金融资产转为交易性金融负债”的情况” 我想请教一下，对不对，如果对的，那么相关的会计核算分录怎么做？急求帮助。

回答人：chenyiwei
本版面上对远期外汇合约会计处理的讨论很多，你可以用“远期合约”作为关键字搜索。另外在《企业会计准则讲解》第二十三章中也有相应的举例。